【裁判字號】    97,裁,3357
【裁判日期】    970627
【裁判案由】    退休
【裁判全文】
最  高  行  政  法  院  裁  定
                                      97年度裁字第3357號
上  訴  人  甲  ○
被 上訴 人  銓敘部
代  表  人  乙○○
上列當事人間退休事件，上訴人對於中華民國97年4月3日臺北高
等行政法院96年度訴字第3161號判決，提起上訴，本院裁定如下
：
    主  文
上訴駁回。
上訴審訴訟費用由上訴人負擔。
    理  由
一、按對於高等行政法院判決之上訴，非以其違背法令為理由，
    不得為之，行政訴訟法第242條定有明文。依同法第243條
    第1項規定，判決不適用法規或適用不當者，為違背法令；
    而判決有同條第2項所列各款情形之一者，為當然違背法令
    。是當事人對於高等行政法院判決上訴，如依行政訴訟法第
    243條第1項規定，以高等行政法院判決有不適用法規或適用
    不當為理由時，其上訴狀或理由書應有具體之指摘，並揭示
    該法規之條項或其內容；若係成文法以外之法則，應揭示該
    法則之旨趣；倘為司法院解釋或本院之判例，則應揭示該判
    解之字號或其內容。如以行政訴訟法第243條第2項所列各款
    情形為理由時，其上訴狀或理由書，應揭示合於該條項各款
    之事實。上訴狀或理由書如未依此項方法表明，或其所表明
    者與上開法條規定不合時，即難認為已對高等行政法院判決
    之違背法令有具體之指摘，其上訴自難認為合法。
二、本件上訴人原任行政院國軍退除役官兵輔導委員會﹙下稱退
    輔會﹚統計處統計長，其屆齡退休案經被上訴人以民國94年
    11月14日部退二字第0942560258號函，核定自95年1月16日
    退休生效，依其退撫新制施行前、後任職年資30年以上、10
    年6個月15天，核定退休年資為舊制30年、新制5年，並分別
    核給月退休金90%及10%在案。上訴人以95年7月24日申請書
    ，請退輔會轉被上訴人機關更正其退撫新制施行前後退休年
    資為舊制24年、新制11年，並依更正補發退休給與之差額，
    經被上訴人95年9月6日部退二字第0952635861號函否准所請
    。上訴人不服，循序提起行政訴訟，經原審駁回其訴後，提
    起本件上訴，其上訴意旨略以：本件悉因退輔會人事主辦人
    員利用上訴人信賴其專業而簽立錯誤且不利於己之「年資採
    計切結書」及被上訴人主管人事之承辦人員未主動向上訴人
    說明年資取捨應考量因素及原則所致，責任全在退輔會及被
    上訴人，原判決竟認上訴人既已簽具「年資採計切結書」，
    則新、舊年資取捨為被上訴人作成處分時可經斟酌之事實，
    未符行政程序法第128條第1項第2款事由，被上訴人否准程
    序再開並無違誤，其適用法規顯有錯誤。至於上訴人當時未
    於30日內提出復審，係本於機關自必依法行政之信賴，未料
    及可能受不公平處分之情況，迨知悉行政機關之處分造成上
    訴人權益持續受損，乃提起救濟，原判決對於上訴人主張之
    行政程序法第128條第1項第1款、第3款及行政訴訟法第273
    條第1項第1款、第13款、第14款之事由，全未論斷斟酌，亦
    屬判決理由不備之當然違背法令等語。雖以原判決違背法令
    為由，惟核其上訴理由，係就原審取捨證據、認定事實之職
    權行使，指摘其為不當，並就原審已論斷者，泛言未論斷，
    或就原審所為論斷，泛言其論斷矛盾，而非具體表明合於不
    適用法規、適用法規不當、或行政訴訟法第243條第2項所列
    各款之情形，難認對該判決之如何違背法令巳有具體之指摘
    。依首開規定及說明，應認其上訴為不合法。
三、據上論結，本件上訴為不合法。依行政訴訟法第249條第1項
    前段、第104條、民事訴訟法第95條、第78條，裁定如主文
    。
中    華    民    國    97    年    6     月    27    日
                    最高行政法院第三庭
                        審判長法官  黃  璽  君
                              法官  林  茂  權
                              法官  鄭  忠  仁
                              法官  黃  本  仁
                              法官  吳  東  都
以  上  正  本  證  明  與  原  本  無  異
中    華    民    國    97    年    6     月    30    日
                              書記官  王  福  瀛


司法院資訊處製作；財團法人民間司法改革基金會備份。
